【裁判字號】    97,裁,1846
【裁判日期】    970313
【裁判案由】    贈與稅
【裁判全文】
最  高  行  政  法  院  裁  定
                                     97年度裁字第01846號
上  訴  人  甲  ○
訴訟代理人  乙○○
被 上訴 人  財政部臺灣省中區國稅局
代  表  人  趙榮芳
上列當事人間贈與稅事件，上訴人對於中華民國95年4月19日臺
中高等行政法院95年度訴字第00057號判決，提起上訴，本院裁
定如下：
    主  文
上訴駁回。
上訴審訴訟費用由上訴人負擔。
    理  由
一、按對於高等行政法院判決之上訴，非以其違背法令為理由，
    不得為之，行政訴訟法第242條定有明文。依同法第243條第
    1項規定，判決不適用法規或適用不當者，為違背法令；而
    判決有同條第2項所列各款情形之一者，為當然違背法令。
    是當事人對於高等行政法院判決上訴，如依行政訴訟法第24
    3條第1項規定，以高等行政法院判決有不適用法規或適用不
    當為理由時，其上訴狀或理由書應有具體之指摘，並揭示該
    法規之條項或其內容；若係成文法以外之法則，應揭示該法
    則之旨趣；倘為司法院解釋或本院之判例，則應揭示該判解
    之字號或其內容。如以行政訴訟法第243條第2項所列各款情
    形為理由時，其上訴狀或理由書，應揭示合於該條項各款之
    事實。上訴狀或理由書如未依此項方法表明者，即難認為已
    對高等行政法院判決之違背法令有具體之指摘，其上訴自難
    認為合法。
二、本件上訴人經人檢舉於民國81年間出資向訴外人陳燦購買座
    落臺中市○○區鎮○段602地號農地，因不具自耕農身分，
    遂登記於廖柏涵（原名廖祿讚，82年8月20日改名）名下，
    因89年間農業發展條例修正，農地移轉承受人資格及身分限
    制放寬，上訴人乃行使其對系爭地號土地登記請求權，要求
    廖柏涵於90年12月31日將系爭土地以買賣方式移轉登記於其
    子吳俊毅及吳志偉名下，並無支付價款，涉有贈與情事，被
    上訴人乃按移轉登記日之土地公告現值核定贈與總額新臺幣
    （下同）410萬8,500元，贈與淨額310萬8,500元，應納稅額
    22萬6,020元，並按應納稅額處1倍罰鍰計22萬6,000元（計
    至百元止）。上訴人不服，循序提起本件行政訴訟。案經原
    審駁回其訴。上訴人對於高等行政法院判決上訴，雖以該判
    決違背法令為由，惟核其上訴理由狀所載內容，無非重述其
    在原審行政訴訟起訴狀之理由，或係以其一己對法律規定之
    誤解，任意指摘原審駁斥其主張之理由為不當，而未具體表
    明原判決所適用之法規確有如何違背法令之處，或有如何違
    背司法院解釋及本院判例，及有如何合於行政訴訟法第243
    條第2項所列各款之情形，難認為已對原判決之違背法令有
    具體之指摘。依首揭說明，其上訴自不合法，應予駁回。
三、據上論結，本件上訴為不合法，依行政訴訟法第249條第1項
    前段、第104條、民事訴訟法第95條、第78條，裁定如主文
    。
中    華    民    國    97    年    3     月    13    日
                    最高行政法院第二庭
                        審判長法官  高  啟  燦
                              法官  侯  東  昇
                              法官  黃  合  文
                              法官  廖  宏  明
                              法官  楊  惠  欽
以  上  正  本  證  明  與  原  本  無  異
中    華    民    國    97    年    3     月    14    日
                              書記官  彭  秀  玲


司法院資訊處製作；財團法人民間司法改革基金會備份。
